【裁判字號】    97,台抗,111
【裁判日期】    970229
【裁判案由】    聲請清償票款強制執行聲明異議
【裁判全文】
最高法院民事裁定              九十七年度台抗字第一一一號
抗  告  人  羽田機械股份有限公司
法定代理人  甲○○
上列抗告人因與馬來西亞商富析資產管理股份有限公司台灣分公
司間聲請清償票款強制執行事件，聲明異議，對於中華民國九十
六年十二月六日台灣高等法院台中分院裁定（九十六年度抗字第
四七○號），提起抗告，本院裁定如下：
    主  文
原裁定廢棄。
    理  由
按對於抗告法院以抗告有理由而廢棄或變更原裁定之裁定，或以
抗告無理由而駁回抗告之裁定再為抗告，僅得以其適用法規顯有
錯誤為理由，並經原法院之許可。此項許可，以原裁定所涉及之
法律見解具有原則上之重要性者為限。此觀民事訴訟法第四百八
十六條第四項、第五項規定自明。依強制執行法第三十條之一規
定，上開規定於強制執行程序準用之。本件相對人馬來西亞商富
析資產管理股份有限公司台灣分公司持台灣士林地方法院核發之
債權憑證，向台灣彰化地方法院（下稱彰化地院）聲請對抗告人
之財產為強制執行。嗣彰化地院依其聲請，將抗告人所有之系爭
不動產命付強制管理，抗告人對之聲明異議，經彰化地院裁定駁
回，抗告人對之提起抗告，原法院以抗告人前雖經台灣台北地方
法院以八十五年度整字第一號裁定准予重整，惟嗣經同法院於民
國九十五年七月十三日裁定終止重整，並宣告抗告人破產（下稱
終止重整裁定），依非訟事件法第一百八十七條第一項、第一百
八十八條第一項規定，終止重整裁定於公告之日起發生效力；而
依公司法第三百零八條第一款規定，因重整而停止強制執行程序
之事由消滅，相對人自得聲請強制執行。雖抗告人對終止重整裁
定提起抗告，然依民事訴訟法第四百九十一條第一項規定，其抗
告並無停止執行之效力。至於該終止重整裁定雖同時宣告抗告人
破產，惟法院尚未進入實質破產程序，且相對人係有抵押權之別
除權人，自得不依破產程序行使其權利等詞，維持彰化地院之裁
定，裁定駁回其抗告。抗告人以終止重整裁定如已生效，不因抗
告而停止執行，則依公司法第三百零八條規定，即應依破產法規
定行之，而無該條第一、二、三款規定之適用，抗告法院之裁定
顯違反該公司法規定等語，再為抗告。按本件涉及公司法第三百
零八條及破產法規定之適用，殊有加以闡釋之必要，自具有原則
上之重要性。原法院不予許可而駁回抗告人之再抗告，尚有未合
。抗告意旨，指摘原裁定不當，求予廢棄，非無理由。
據上論結，本件抗告為有理由。依強制執行法第三十條之一、民
事訴訟法第四百九十二條，裁定如主文。
中    華    民    國  九十七  年    二    月  二十九  日
                      最高法院民事第一庭
                          審判長法官  蕭  亨  國
                                法官  葉  勝  利
                                法官  高  孟  焄
                                法官  黃  義  豐
                                法官  鄭  傑  夫
      本件正本證明與原本無異
                                      書  記  官
中    華    民    國  九十七  年    三    月   十三   日
                                                    ｍ


司法院資訊處製作；財團法人民間司法改革基金會備份。
